【裁判字號】    90,毒抗,766
【裁判日期】    900927
【裁判案由】    毒品危害防制條例
【裁判全文】
臺灣高等法院刑事裁定                              九十年度毒抗字第七六六號
       抗  告  人
       即  被  告  甲○○
右抗告人因毒品危害防制條例案件，不服臺灣台北地方法院九十年度毒聲字第一三二
八號，中華民國九十年八月二十八日裁定（聲請案號：臺灣台北地方法院檢察署九十
年度毒偵字第一五二八號），提起抗告，本院裁定如左：
    主  文
抗告駁回。
    理  由
一、本件原裁定係以，檢察官聲請意旨略以：被告甲○○基於概括犯意，自不詳日時
    起至民國九十年一月七日止，在桃園縣中壢市○○○街二四三之四號六樓住處施
    用第一、二級毒品海洛因及安非他命，為警於九十年一月九日在台北市○○路與
    光復南路口查獲之事實，業經被告甲○○於警訊及本署偵訊時，皆自白不諱，並
    有安非他命淨重０‧五公克扣案，暨台北市立療養院煙毒尿液檢驗報告書影本可
    稽，依法聲請裁定將被告送勒戒處所觀察、勒戒。案經原審以：經查，被告施用
    第二級毒品安非他命之事實，業據被告於警訊及偵查中坦承不諱，並有上開安非
    他命（毛重○．九公克，淨重○．五九公克）扣案可憑，又被告於查獲當日採檢
    尿液送驗結果，除檢出安非他命陽性反應，同時檢出嗎啡陽性反應，有台北市立
    療養院煙毒尿液檢驗報告書一紙附卷可憑，且經本院送請法務部調查局覆驗結果
    ，仍檢出嗎啡陽性反應及甲基安非他命陽性反應，被告施用第一、二級毒品犯行
    ，堪以認定，依毒品危害條例第二十條第一項、觀察勒戒處分執行條例第三條第
    一項，裁定應送勒戒處所觀察勒戒，等情。就被告甲○○施用第一級毒品之次數
    ，究竟如聲請意旨所稱係連續施用，抑或僅在於其尿液排出可檢驗出毒品反應，
    依文獻得據以推算採尿前一定時間內施用，雖未據敘明，但核已說明被告施用第
    一級毒品所憑之依據，於法則尚無不合。
二、抗告意旨否認有施用嗎啡犯行，質疑台北市立療養院煙毒尿液檢驗報告書之結果
    是否正確可靠，求為將原裁定就施用第一級毒品部分予以撤銷云云。本院按，抗
    告人即被告甲○○於查獲當日所採尿液送驗結果，除檢出安非他命陽性反應外，
    同時呈嗎啡陽性反應，此除有前揭台北市立療養院煙毒尿液檢驗報告書影本可稽
    外，經原審再送請法務部調查局以螢光偏極免疫分析法初驗及氣相層析質譜儀分
    析法復驗結果，亦然，並有法務部調查（90）陸（一）字第九○○五一五七五號
    檢驗通知書存卷足憑，被告確有施用第一級毒品嗎啡（或海洛因。按：依文獻記
    載，施用海洛因或嗎啡在尿液中均以嗎啡形態被檢測出），情甚灼然。況查，施
    用毒品不論係第一級或第二級，其觀察勒戒之期間、方式並無不同，故行為人如
    分別或同時施用第一級及第二級毒品，以一裁定觀察勒戒即足。被告並不諱言有
    施用第二級毒品安非他命之事實，原裁定據此認定應送勒戒處所觀察、勒戒，即
    難認有何不當。抗告意旨所述之情詞，非有理由，應予駁回。
據上論斷，應依刑事訴訟法第四百十二條，裁定如主文。
中      華      民      國    九十      年      九      月    二十七    日
                                 臺灣高等法院刑事第二十三庭
                                     審判長法  官  黃  瑞  華
                                           法  官  宋      祺
                                           法  官  吳      燦
右正本證明與原本無異。
不得抗告。
  書記官  陳  靜  姿
中      華      民      國    九十      年      九      月    二十七    日


司法院資訊處製作；財團法人民間司法改革基金會備份。
